Minutes et répertoires du notaire Charles FERRANT, 4 avril 1582 - 1er juin 1611 (étude VII)
Archives nationales
- Minutes de Charles FERRANT, 1582 - 1er juin 1611; MC/ET/VII/38 - MC/ET/VII/85
  - Minutes. 1610, MC/ET/VII/76
    - Vente par Germain Chicaneau, joueur d'instruments, demeurant à Nanterre, et Denise Besche, sa femme, à Denis Héron, apothicaire-épicier, bourgeois de Paris, demeurant au Marché aux Poirées, d'une maison sise à Nanterre, moyennant 1.218 livres., 8 janvier 1610; MC/ET/VII/76
      Documents du Minutier central concernant l'histoire de la musique (1600-1650), par Madeleine Jurgens, tome I [études I à X, 1763 actes], Paris, Archives nationales, 1967, p. 625 (instrument de recherche imprimé dématérialisé, certaines notices sont plus détaillées dans la version intégrale accessible en ligne par la rubrique 'Autres instruments de recherche', voir contexte dans le Plan d’orientation général - Notaires de Paris, guides thématiques du Minutier).
    - Ratification par Guillemette Rousseau, femme de Denis Dangereux, maître joueur d'instruments, demeurant rue des Mauvaises-Paroles, d'une vente de 2 arpents et demi quartier de vigne à Montjay, faite par son mari à Jean Vol, marchand hôtelier, demeurant à Claye, le 22 mai 1604., 17 mars 1610; MC/ET/VII/76
      Documents du Minutier central concernant l'histoire de la musique (1600-1650), par Madeleine Jurgens, tome I [études I à X, 1763 actes], Paris, Archives nationales, 1967, p. 514 (instrument de recherche imprimé dématérialisé, certaines notices sont plus détaillées dans la version intégrale accessible en ligne par la rubrique 'Autres instruments de recherche', voir contexte dans le Plan d’orientation général - Notaires de Paris, guides thématiques du Minutier).
      ratification
    - Sommation par François de Roche-Blavé, secrétaire du prince de Condé, demeurant rue Bertin-Poirée, à Jean Sartre, receveur des tailles à Béziers, logé rue Saint-Honoré, paroisse Saint-Eustache, en la maison de Pierre Le Duc, maître facteur de luths., 23 juin 1610; MC/ET/VII/76
    - Bail par Jean Le Mercyer, époux d'Anne Jullien, par Marie Jullien, fille majeure, par Marie Jullien, veuve de Toussaint Deheis, trompette du roi, et par Jacques Darques, pelletier, époux de Madeleine Jullien, pour neuf années, à Antoinette Bondit, veuve de Daniel Berson, de différentes terres sises à Vaumas, moyennant 4 septiers de blé froment., 15 septembre 1610; MC/ET/VII/76
      Documents du Minutier central concernant l'histoire de la musique (1600-1650), par Madeleine Jurgens, tome I [études I à X, 1763 actes], Paris, Archives nationales, 1967, p. 280 (instrument de recherche imprimé dématérialisé, certaines notices sont plus détaillées dans la version intégrale accessible en ligne par la rubrique 'Autres instruments de recherche', voir contexte dans le Plan d’orientation général - Notaires de Paris, guides thématiques du Minutier).
      bail
  - Minutes. 1611, janvier - 1611, 1er juin, janvier 1611 - 1er juin 1611; MC/ET/VII/77; Document détérioré.
    - Partage entre Jean Le Mercyer, juré vendeur de vins, bourgeois de Paris, Anne Jullien, sa femme, et Marie Jullien, fille majeure, demeurant rue de la Cordonnerie, enfants de Nicolas Jullien, pelletier, bourgeois de Paris, et de Marie Hémont, d'une part, et Marie Jullien, veuve de Toussaint Deheis, trompette ordinaire du roi, demeurant rue des Barrés, Jacques Darques, marchand pelletier, bourgeois de Paris, et Madeleine Jullien, sa femme, demeurant rue de la Cordonnerie, enfants de Claude Jullien, marchand, bourgeois de Paris, et de Louise Chesneau, d'autre part, des rentes échues à Claude et Nicolas Jullien, frères, du fait de la succession de leur parents Antoine Jullien, marchand, bourgeois de Paris, et Isabeau Bourgeoys., 11 mai 1611; MC/ET/VII/77
  - Minutes concernant La Courneuve et Crèvecoeur (terrier) et d'autres clients. 1583, 5 janvier - 1588, 26 novembre, 5 janvier 1583 - 26 novembre 1588; MC/ET/VII/78; Document détérioré.
    Les inventaires numérotés 19 et 38 manquent.
    Acte(s) de la même période coté(s) séparément:
    Voir aussi MC/ET/VI/79, MC/ET/VII/80, MC/ET/VII/85.
    1583, 5 janvier à 1587, 21 février: inventaires des n°1 à 40 manque le n°19, n°38.
    1586, 16 octobre à 1588, 26 novembre: terrier de La Courneuve et de Crevecoeur, établi à la requête de Michel de Berville, religieux de l'abbaye de Saint-Denis, seigneur et prévôt des dits lieux..
    terrier; La Courneuve (Seine-Saint-Denis)
    - Inventaire après décès de Jeanne Thomas, femme de Claude Tierre, maître maçon, tailleur de pierres, rue Saint-Honorë., 5 janvier 1583; MC/ET/VII/78; 8 f.
      La cote donnée par G. Wildenstein dans Le Goût pour la Peinture ... (MC/ET/VII/80) est erronée. La cote exacte est MC/ET/VII/78.
      Georges Wildenstein, Le goût pour la peinture dans la bourgeoisie parisienne entre 1550 et 1610, d'après des inventaires après décès conservés au Minutier central des notaires aux Archives nationales [6.084 actes], Gazette des Beaux-Arts, t. 33 bis, 1962 (voir contexte dans le Plan d’orientation général - Notaires de Paris, guides thématiques du Minutier).
      Date de révision: 2005
      inventaire après décès; Thomas, Jeanne; Tierre, Claude; maçon; tailleur de pierre
    - Inventaire après décès de Martin Lyévin, maître cordonnier, rue Saint-Honoré, près la Place aux Chats., 9 avril 1584; MC/ET/VII/78; 16 f. restauration du document en 2005.
      inventaire après décès; Saint-Honoré (rue); Lyévin, Martin; cordonnier
    - Inventaire après décès de Pasquier Rossignol, crieur juré du Roi et sergent au châtelet., 29 mai 1584; MC/ET/VII/78; 20 f.
      Les oeuvres d'art sont mentionnées dans l'inventaire.
      inventaire après décès; Rossignol, Pasquier
    - Inventaire après décès de Jehanne Chauveau, femme d'Edouart Poictevyn, écuyer de cuisine du maréchal de Biron, rue de Betisy., 6 août 1584; MC/ET/VII/78; 6 f.
      inventaire après décès; Chauveau, Jehanne; Poictevyn, Edouart; Biron (maréchal de)
    - Inventaire après décès de Pierre Legay, maître tondeur, rue Saint-Honoré, paroisse Saint-Eustache., 18 septembre 1584; MC/ET/VII/78; 6 f.
      inventaire après décès; Saint-Honoré (rue); Saint-Eustache (paroisse); Legay, Pierre; tisserand
    - Inventaire après décès de Jehanne Souette, femme de Merluet Duhamel, maître tailleur d'habits, rue de Bethisy., 29 octobre 1584; MC/ET/VII/78; 7 f.
      inventaire après décès; Béthisy (rue); Souette, Jehanne; Duhamel, Merluet; tailleur d'habits
    - Inventaire après décès de René Barrière, notaire au Châtelet, rue Saint-Honoré., 12 novembre 1584; MC/ET/VII/78; 13 f.
      inventaire après décès; Saint-Honoré (rue); Barrière, René; notaire
    - Inventaire après décès de Nicolas Grantsire., 14 novembre 1584; MC/ET/VII/78; 7 f.
      inventaire après décès; Grantsire, Nicolas
    - Inventaire après décès de Anthoine Chambellan, marchand, rue des Anglais., 22 novembre 1584; MC/ET/VII/78; 10 f.
      inventaire après décès; Anglais (rue des); Chambellan, Anthoine; commerçant
    - Inventaire après décès de Gérard Ouestre, buvetier de mrs des Requêtes du Palais, rue du Chevet Saint-Landry., 26 novembre 1584; MC/ET/VII/78; 6 f.
      inventaire après décès; Justice (palais de); Ouestre, Gérard
    - Inventaire après décès de Anthoine de Baune, compagnon charpentier, rue au Maire., 29 décembre 1584; MC/ET/VII/78; 4 f.
      inventaire après décès; Maire (rue au); Baune, Anthoine de; charpentier
    - Inventaire après décès de Barbe Barbier et Arnaud Gendret, maître cordonnier, rue Saint-Honoré, paroisse Saint-Eustache., 2 janvier 1585; MC/ET/VII/78; 7 f.
      inventaire après décès; Saint-Honoré (rue); Saint-Eustache (paroisse); Barbier, Barbe; Gendret, Arnaud; cordonnier
    - Inventaire après décès de Marguerite Nicolle, veuve de Médéric Faurault, gagne-denier, rue Saint-Honoré, près la Boucherie de Beauvais., 9 avril 1585; MC/ET/VII/78; 1 f
      inventaire après décès; Saint-Honoré (rue); Nicolle, Marguerite; Faurault, Médéric; journalier
    - Inventaire après décès de Jehanne Charpentier, veuve en premières noces de Jehan Le Roux, maître ferronnier et en deuxièmes noces de Guillaume Torillon, rue Saint-Honoré., 29 avril 1585; MC/ET/VII/78; 6 f.
      inventaire après décès; Saint-Honoré (rue); Charpentier, Jehanne; Le Roux, Jehan; Torillon, Guillaume
    - Inventaire après décès de Vallentine Fournier, femme de Jehan Turgis, marchand, rue Saint-Germain l'Auxerrois., 13 mai 1585; MC/ET/VII/78; 15 f.
      inventaire après décès; Saint-Germain-l'Auxerrois (rue); Fournier, Vallentine; Turgis, Jehan; commerçant
    - Inventaire après décès de Jehanne Petit, veuve de Pierre Chauveau, archer du prévost des maréchaux de la ville d'Etampes, rue Saint-Germain l'Auxerrois, à l'enseigne de la Rose rouge., 6 juin 1585; MC/ET/VII/78; 9 f.
      inventaire après décès; Saint-Germain-l'Auxerrois (rue); Rose Rouge (enseigne de la); Etampes (Essonne); Petit, Jehanne; Chauveau, Pierre
    - Inventaire après décès de Guillaume Hallier, marchand, rue de la Limace., 15 juillet 1585; MC/ET/VII/78; 3 f.
      inventaire après décès; Limace (rue de la); Hallier, Guillaume; commerçant
    - Inventaire après décès de Judith Vallengelier, femme de Michel Faugeron, marchand mercier, rue de la Vieille Draperie, à l'enseigne du Plat d'Etain., 9 octobre 1585; MC/ET/VII/78; 11 f.
      inventaire après décès; Vieille-Draperie (rue de la); Vallengelier, Judith; Faugeron, Michel; commerçant
    - Inventaire après décès de Perrette Mutet, femme de Claude Badin, compagnon tondeur, rue Saint-Honoré., 31 octobre 1585; MC/ET/VII/78; 5 f.
      inventaire après décès; Saint-Honoré (rue); Mutet, Perrette; Badin, Claude; tisserand
    - Inventaire après décès de Simon Richard, maître baudroyeur, rue Saint-Honoré., 31 octobre 1585; MC/ET/VII/78; 4 f.
      inventaire après décès; Saint-Honoré (rue); Richard, Symon
    - Inventaire après décès de Jacqueline Barre, veuve de Pierre Proust, avocat au Parlement, rue de la Mortellerie., 28 novembre 1585; MC/ET/VII/78; 3 f.
      inventaire après décès; Mortellerie (rue de la); Barre, Jacqueline; Proust, Pierre; avocat au parlement (Ancien Régime)
    - Inventaire après décès de Robine Contesse, femme de André de Saulnoys, maître rotisseur, rue aux Singes., 29 novembre 1585; MC/ET/VII/78; 8 f.
      inventaire après décès; Contesse, Robine; Saulnoys, André de; cuisinier
    - Inventaire après décès de Prix Hérard, marchand drapier, maître chaussetier, rue Saint-Martin, à l'Écu de France., 11 décembre 1585; MC/ET/VII/78; 35 f.
      inventaire après décès; Saint-Martin (rue); Ecu de France (enseigne de l'); Hérard, Prix; négociant; fabricant d'accessoires vestimentaires
    - Inventaire après décès de Claude Pierre, maître peintre, rue Garnetal., 12 décembre 1585; MC/ET/VII/78; 9 f.
      inventaire après décès; Pierre, Claude; peintre
    - Inventaire après décès de Benoist Imbert, maître tailleur d'habits, rue Saint-Honoré, en la maison de la Croix Verte., 19 décembre 1585; MC/ET/VII/78; 11 f.
      inventaire après décès; Saint-Honoré (rue); Imbert, Benoît; tailleur d'habits
  - Minutes (inventaires après décès). 1587, 23 juin - 1590, 1er octobre, 1er juin 1587 - 1er octobre 1590; MC/ET/VII/79
    Voir aussi MC/ET/VII/78, MC/ET/VII/80, MC/ET/VII/85.
    Inventaires des n°41 à 60.
    Le niveau inférieur de description correspond aux minutes d'actes. Toutes les minutes ont été décrites une à une.
    inventaire après décès
    - Inventaire après décès de Claude Perreau, à la requête de Claude Chuppin, maître cordonnier, demeurant rue Saint-Honoré, paroisse Saint-Eustache, enseigne du Porc-épic, tant en son nom que comme père et tuteur légitime de leurs enfants mineurs; en présence de Jean Perreau, François Bance (signe Banse), maître cordonnier, et Jacques Petit, apothicaire de M. de Lenoncourt, frère et beaux-frères de la défunte et oncles des mineurs., 23 juin 1587; MC/ET/VII/79
      Dépouillements réalisés par les bénévoles de "Projet Familles parisiennes.org/Au-delà de l'état-civil": analyses de liasses d'inventaires après décès des XVIe et premier XVIIe siècles, par Jean-François Viel, Quentin Gravier, Pascal Ganier, Anthony Lachaud, Jean-Dominique Pellegrini et Christophe de Mazancourt, avec l'aide de Mireille Gille, Nicole Chantelou et Jacques Le Marois pour la mise en forme.
      Date de création de la notice: 2020 (Marie-Françoise Limon-Bonnet et S. Nicolas).
    - Inventaire après décès de Perrette Chambellan, à la requête de Jean Cavillon, son mari, marchand, maître pourpointier, bourgeois de Paris, demeurant rue des Lombards, paroisse Saint-Jacques-de-la-Boucherie, où est pour enseigne Le Dauphin, tant en son nom que comme tuteur et curateur de leurs enfants mineurs; en présence de Pierre Doublet, maître chandelier, bourgeois de Paris, demeurant rue des Écrivains, paroisse Saint-Jacques-de-la-Boucherie, subrogé tuteur des mineurs., 30 juin 1587; MC/ET/VII/79
    - Inventaire après décès de Guillaume Duboys, chirurgien et valet de chambre ordinaire du roi et de feu le frère du roi, à la requête d'Opportune Repichon, sa veuve, demeurant, rue Simon-Lefranc, paroisse Saint-Merri, en son nom à cause de la communauté entre le défunt et elle; de Gillette Duboys, veuve de Jean Dureau, maître orfèvre bourgeois de Paris, demeurant rue de la Heaumerie, paroisse Saint-Jacques-de-la-Boucherie, en son nom; Nicolas Lecamus, marchand apothicaire et épicier bourgeois de Paris, demeurant rue Saint-Honoré, paroisse Saint-Eustache, en son nom à cause d’Opportune Duboys, sa femme; en présence de Pierre Du Ru, marchand et bourgeois de Paris, demeurant rue Saint-Honoré, paroisse Saint-Germain-l’Auxerrois, oncle et tuteur subrogé d’Anne Duboys; Opportune et Anne Duboys, sœurs, filles de Simon Duboys, en son vivant marchand maître apothicaire et épicier bourgeois de Paris, frère du défunt, Gillette, Opportune et Anne Duboys, sœurs et nièces et habiles à se dire, porter et nommer héritières du défunt., 27 juillet 1587; MC/ET/VII/79
    - Inventaire après décès de Noëlle Mauger, veuve de Mathieu de Breze, à la requête de Jean Barroulx (signe Barroux), argentier de l'écurie de la reine, bourgeois de Paris, au nom et comme exécuteur du testament de la défunte; en présence de Germain Gouffé, substitut du procureur du roi, de Philippe Belin, commissaire examinateur au Châtelet de Paris. Les biens étant en une chambre, bouge et autres lieux des appartenances de la maison où elle est décédée, rue Saint-Honoré. Marie Mauger, veuve de Jean Cadier, écuyer, sieur de Courgenay, Jean-Baptiste Cadier, leur fils mineur (1571 et 1573); Marie de Barbanson, dame de Neufvy, veuve d'Antoine de Chantemerle, écuyer, sieur de La Clayette., 7 août 1587; MC/ET/VII/79
    - Inventaire après décès de Catherine Benard, à la requête de Raoullet Sellier, maître foulon de draps à Paris, demeurant rue Saint-Honoré, paroisse Saint-Eustache, enseigne de L'Écu de France, tant en son nom que comme exécuteur du testament et ordonnance de dernières volontés de la défunte sa femme; en présence de Jean Sellier, maître orfèvre, bourgeois de Paris, rue de la Vieille-Pelleterie, paroisse Saint-Barthélemy, de Robert Sellier, maître foulon de draps, et de Charles Bourgeris, maître aiguillier à Paris, en son nom à cause de Marie Sellier, sa femme, demeurant en la maison de L'Écu de France; Jean, Robert et Marie Le Sellier, frères et sœur, enfants et habiles à se dire, nommer et porter héritiers de la défunte, leur mère., 18 août 1587; MC/ET/VII/79
    - Inventaire après décès de Claude Du Saussay, marchand de bois de Seine, bourgeois de Paris, à la requête de Marie Passart, sa veuve, de présent demeurant rue de la Vieille-Pelleterie, paroisse Saint-Barthélemy, de Jean Du Saussay, marchand de bois de Seine, bourgeois de Paris, demeurant rue Saint-Denis, paroisse Saint-Germain-l'Auxerrois, Jean Bazin, marchand épicier, bourgeois de Paris, demeurant aux Halles, paroisse Saint-Eustache, en son nom à cause de Catherine Du Saussay, sa femme. Jean et Catherine Du Saussay, frère et sœur, habiles à se dire, porter et nommer héritiers du défunt. Les biens étant en la maison où il est décédé, rue Saint-Denis, où est pour enseigne L'Écu d'Aragon. 1582, contrat de mariage Du Saussay - Passart. Michel Passart et Catherine Le Grand, sa femme, père et mère de Marie Passart. 1581, acquisition de la maison de la maison à L'Écu d'Aragon., 31 août 1587; MC/ET/VII/79
    - Inventaire après décès de Marie de Pecquigny, à la requête de Pierre Portemont, son mari, maître tailleur d’habits, demeurant rue de Grenelle, enseigne de La Coquille, paroisse Saint-Eustache, tant en son nom que comme père et tuteur légitime de leurs enfants mineurs., 11 novembre 1587; MC/ET/VII/79
    - Inventaire après décès d’Alexandre Huault, maître cordonnier à Paris, à la requête de Denise Gomyer (Gommier), sa veuve, demeurant rue Saint-Honoré, paroisse Saint-Eustache, tant en son nom que comme tutrice de leurs enfants mineurs; en présence de Martin Huault, maître tailleur d’habits, bourgeois de Paris, demeurant en ladite rue et paroisse, oncle paternel et tuteur subrogé des mineurs. Les biens étant en une maison rue Saint-Honoré où souloit pendre pour enseigne L’Image-Saint-Michel. Contrat de mariage., 26 novembre 1587; MC/ET/VII/79
    - Inventaire après décès de Laurent de L’Aulne, maître serrurier, à la requête de Jeanne Fossart, sa veuve, demeurant rue de la Boucherie-de-Beauvais, tant en son nom que comme tutrice et curatrice de leurs enfants mineurs; en présence de Louis Marchant, gagne-denier, demeurant rue de la Tabletterie, paroisse Saint-Germain-l'Auxerrois, oncle à cause de Claude de L’Aulne, sa femme, et subrogé tuteur des mineurs., 15 août 1588; MC/ET/VII/79
    - Inventaire après décès de Laurent Cadot, maître cordier, à la requête de Marguerite Cloutier, demeurant rue et près de la porte Montmartre, paroisse Saint-Eustache, tant en son nom que comme tutrice de Laurent Cadot, leur fils mineur; en présence de Jean Mazemgarbe, compagnon tonnelier, demeurant, rue Neuve-des-Jeux-de-Paume des Halles, en son nom à cause de Catherine Cadot, sa femme, fille des défunt et veuve, Catherine et Laurent, frère et sœur, habiles à se dire, porter et nommer héritiers du défunt leur père. Étant des appartenances d'une maison à Paris, rue Montmartre, sur le rempart appelé Le Pot à moineaux., 23 août 1588; MC/ET/VII/79
    - Inventaire après décès de Jean Le Tonnelier, marchand drapier, bourgeois de Paris, demeurant rue Saint-Jacques, vis-à-vis du petit huis du cimetière Saint-Séverin, paroisse Saint-Séverin, décédé au camp de Senlis quatre mois auparavant; à la requête de Pierre Legrant le jeune, marchand drapier, bourgeois de Paris, et Françoise Le Tonnelier, sa femme, à cause d’elle, demeurant rue Saint-Honoré, paroisse Saint-Germain-l’Auxerrois, habiles à se dire et porter héritiers du défunt, frère de ladite femme; en présence de Brice Jamoys, demeurant à Paris, au nom et comme procureur de René Le Tonnelier, marchand à Tours, et de Denise Le Tonnelier, femme d’Urbain Lempereur, marchand à Tours, René et Denise Le Tonnelier, père et sœur du défunt; aussi en présence de Louis Marchant, élu de Lyons, demeurant rue Saint-Jacques, paroisse Saint-Séverin, beau-frère et voisin du défunt., 20 septembre 1589; MC/ET/VII/79
    - Inventaire après décès de Catherine Garnier, à la requête de Fougeron, son mari, maître ceinturier, demeurant rue Vieille-Draperie, paroisse Saint-Pierre-des-Arcis, tant en son nom que comme tuteur et curateur de René Fougeron, leur dils mineur, et de Michel Fougeron, marchand mercier, bourgeois de Paris, demeurant en ladite rue et paroisse, et de Jeanne Lebau sa femme, fille de la défunte et de feu Jean Lebau, maître (boursier) gibecier, son premier mari; en présence de Pierre Garnier, juré porteur de charbon, oncle et subrogé tuteur du mineur. Jean Garnier et Jeanne Hennequin, sa femme; Eustache Francbourg et Marie Garnier, sa femme, fille de feue Jeanne Hennequin; Madeleine Garnier sa sœur; Guillaume Garnier, laboureur au Pré-Saint-Gervais., 29 septembre 1589; MC/ET/VII/79
    - Inventaire après décès de Thibault Patier, mouleur de bois, bourgeois de Paris, à la requête de Marie Pochet, sa veuve, demeurant, rue de la Vannerie, paroisse Saint-Jean-en-Grève, en son nom, de Louis Marchant, élu de Lyons, et Perrette Durier, sa femme, demeurant rue Saint-Jacques, paroisse Saint-Séverin, de Pierre Legrant le Jeune, marchand drapier, bourgeois de Paris, et Françoise Le Tonnelier, sa femme, demeurant rue Saint-Honoré, paroisse Saint-Germain-l’Auxerrois, et d’Anne Collet, veuve de Nicolas Guillon, maître passementier, demeurant rue Saint-Jacques, paroisse Saint-Séverin, tous habiles à se dire et porter héritiers de Thibault Patier, leur oncle maternel., 12 octobre 1589; MC/ET/VII/79
    - Inventaire après décès de François Legras, conseiller du roi et correcteur ordinaire en sa Chambre des comptes à Paris, à la requête de Marie Legras, veuve de Charles de Troyes, sieur de Sainte-Maure, demeurant rue et paroisse Saint-Germain-l'Auxerrois, au nom et comme exécutrice du testament et ordonnance de dernières volontés du défunt, son frère; en présence de Jeanne Bernard (Benard), veuve de Jean Legras, conseiller du roi et conseiller général en sa Cour des aides à Paris, au nom et comme tutrice et ayant la garde noble bourgeoise de leurs enfants mineurs, de François Vivian, avocat en la cour de Parlement, au nom et comme tuteur de Guillaume Legras, fils mineur de Jean Legras et de feue Catherine Gaultier, sa première femme; Marie Legras et les mineurs habiles à se dire, porter et nommer héritiers du défunt, frère de la demoiselle et oncle paternel des mineurs. En la maison où le défunt demeurait, rue Pastourelle., 30 mai 1590; MC/ET/VII/79
    - Inventaire après décès de Marie Le Sellier, à la requête de Guillaume Plastrier l’aîné, son mari, marchand drapier et bourgeois de Paris, demeurant rue Saint-Honoré, paroisse Saint-Germain-l'Auxerrois, en son nom et comme exécuteur du testament et ordonnance de dernière volonté de la défunte, auparavant veuve de Sébastien Duboys dit le jeune, marchand épicier, bourgeois de Paris, et encore ledit Plastrier, au nom et comme tuteur et curateur de Charles et Pierre Duboys, enfants mineurs de Sébastien Duboys et Marie Le Sellier; aussi à la requête de Jean Gaillard, marchand drapier, bourgeois de Paris, demeurant rue Saint-Antoine, paroisse Saint-Gervais, et Marie Duboys, sa femme, de son autorité, en leurs noms à cause d’elle, et encore ledit Gaillard au nom et comme tuteur et curateur de Philippe et Marie Passart, enfants mineurs de feu Guillaume Passart, marchand de lames, bourgeois de Paris, et de Madeleine Duboys; lesdits feue Madeleine, Charles, Marie et Pierre Duboys, frères et sœurs, enfants et héritiers de la défunte, mère de Charles, Marie et Pierre Duboys et aïeule des mineurs. Ledit Plastrier a déclaré que, depuis que Nicolas Plastrier, son fils, est en Bourgogne … Charles Duboys, élu pour le roi, fils de défunte Catherine Bouguyer, veuve de Sébastien Duboys., 20 juin 1590; MC/ET/VII/79